臺灣臺北地方法院民事判決　　　　　　　96年度訴字第5154號
原　　　告　國泰世華商業銀行股份有限公司
法定代理人　甲○○
訴訟代理人　乙○○
被　　　告　丙○○
上列當事人間請求給付信用卡消費款事件，本院於中華民國96年
8月15日言詞辯論終結，判決如下：
    主  文
被告應給付原告新台幣參拾玖萬壹仟柒佰玖拾參元，及其中新台
幣參拾柒萬捌仟玖佰參拾玖元部分自民國96年6月27日起至清償
日止，按週年利率百分之十九點七計算之利息。
被告應給付原告新台幣貳拾萬貳仟零捌拾伍元，及其中新台幣壹
拾玖萬伍仟肆佰伍拾伍元部分，自民國96年6月27日起至96年6月
28日止，按週年利率百分之肆點捌捌計算之利息，並自96年6 月
29日起至清償日止，按週年利率百分之拾肆點捌捌計算之利息。
訴訟費用新台幣新台幣陸仟伍佰元由被告負擔。
    事  實
甲、原告方面：
一、聲明：如主文所示。
二、陳述：
（一）被告於民國（下同）90年6月27日、92年3月27日，與原告
      成立信用卡使用契約，領用如後附所示之信用卡。依約被
      告就使用係爭信用卡所生之債務，負全部給付責任。此有
      信用卡申請書暨信用卡約定條款可證。被告領用係爭信用
      卡後，即得於各特約商店記帳消費，依信用卡約定條款第
      14 、15條之約定，應於當期繳款截止日前向原告全部清
      償，或以循環信用方式繳付最低應繳金額，逾期清償者依
      信用卡約定條款第15、21、22條之約定，除喪失期限利益
      外，應另行給付原告按年息百分之19.7計算之利息。截至
      96年6月26日止帳款尚餘新台幣（下同）146,337元，及其
      中本金141,536元未按期繳付。
（二）被告於94年6月28日以代償卡代付其於安泰商業銀行、中
      國信託商業銀行、友邦國際信用卡股份有限公司之信用卡
      欠款，就該代償部分之利息及費用，計收方式係以代償後
      ，前24個月內以年息百分之4.88計收利息，第25個月起以
      年息百分之14.88計收利息。另按月收取帳務管理費新台
      幣368元。截至96年6月26日止帳款尚餘222,085元，及其
      中本金195,455元未按期繳付。
（三）被告另於92年5月19日與原告成立簡易通信貸款契約，向
      原告貸款100,000元，按年息百分之18.5計算之利息，約
      定分陸拾期清償，依年金法按月計付本息，併入信用卡帳
      單中與信用卡消費帳款一同繳納。依約定條款第1條之約
      定，如未依約於繳款期限前繳款或未繳足月付金時，原告
      得將未繳金額之本金部分，或經原告主張視為到期之本金
      部分，按信用卡循環利率（年息百分之19.7）計算之利息
      。依約定條款第4、5條之約定，倘為延遲繳款經原告主張
      暫停被告信用卡之權利時，除喪失期間利益，視同全部到
      期。截至96年6月26日止帳款尚餘66,273元，及其中本金
      64,099元未按期繳付。
（四）被告另於93年11月29日與原告成立簡易通信貸款契約，向
      原告貸款210,000元，按年息百分之18.5計算之利息，約
      定分60期清償，依年金法按月計付本息，併入信用卡帳單
      中與信用卡消費帳款一同繳納。依約定條款第1條之約定
      ，如未依約於繳款期限前繳款或未繳足月付金時，原告得
      將未繳金額之本金部分，或經原告主張視為到期之本金部
      分，按信用卡循環利率（年息百分之19.7）計算之利息。
      依約定條款第4 、5條之約定，倘為延遲繳款經原告主張
      暫停被告信用卡之權利時，除喪失期間利益，視同全部到
      期。截至96年6月26日止帳款尚餘179,183元，及其中本金
      173,304元未按期繳付。
（五）查被告至96年6月26日止，帳款尚餘593,878元未按期繳付
      ，（含信用卡帳款金額為146,337元，簡易通信貸款帳款
      金額為245,456元，及代償金額為202,085元），迭經催討
      無效。請求判決如聲明所示。
（六）又兩造合意訂　鈞院第一審管轄法院，併此陳明。
（七）原台灣第一信託投資股份有限公司於87年7月20日變更為
      匯通商業銀行股份有限公司，於91年6月3日再更名為國泰
      商業銀行股份有限公司。又國泰商業銀行股份有限公司於
      92年6 月26日經財政部核准正式與世華聯合商業銀行股份
      有限公司合併，國泰商業銀行股份有限公司為消滅銀行，
      世華聯合商業銀行股份有限公司為存續銀行，世華聯合商
      業銀行股份有限公司並於92年10月27日經經濟部核准登記
      正式更名為國泰世華商業銀行股份有限公司，原國泰商業
      銀行股份有限公司暨原世華聯合商業銀行股份有限公司之
      權利義務關係由合併後存續並更名之國泰世華商業銀行股
      份有限公司依公司法第75條規定概括承受，於此敘明。
三、證據：提出財政部函、債權明細查報表、信用卡申請書及信
    用卡約定條款、代償卡申請書及代償卡約定條款、簡易通信
    貸款申請書及約定條款、帳單各一件為證。
乙、被告方面：被告未於言詞辯論期日到場，亦未提出書狀作何
    聲明或陳述。
    理  由
甲、程序方面：
一、依約定書第26條規定，兩造就本件訟爭事項，合意以本院為
    第一審管轄法院，是依民事訴訟法第24條規定，本院有管轄
    權。
二、本件被告未於言詞辯論期日到場，核無民事訴訟法第386條
    所列各款情形，應依原告之聲請，由其一造辯論而為判決。
乙、實體方面：
一、本件原告主張被告於90年6月27日、92年3月27日，與原告成
    立信用卡使用契約，與原告成立信用卡使用契約，領用如後
    附所示之信用卡。依約告就使用系爭信用卡所生之債務，負
    全部給付責任。被告另於被告於94年6月28日以代償卡代付
    其於安泰商業銀行、中國信託商業銀行、友邦國際信用卡股
    份有限公司之信用卡欠款。被告分別於92年5月19日、93 年
    11月29日與原告成立簡易通信貸款契，向原告各貸款100,00
    0元、210,000元，按年息百分之18.5計算之利息，約定分60
    期清償，併入信用卡帳單中與信用卡消費帳款一同繳納。惟
    至96年6月26日止帳款分別尚欠66,273元、179,183元，及其
    中本金64,099元、173,304元未按期繳付，迭經催討無效。
    依約被告喪失期間利益，視同全部到期等前開事實，已據原
    告提出與所述相符之財政部函、債權明細查報表、信用卡申
    請書及信用卡約定條款、代償卡申請書及代償卡約定條款、
    簡易通信貸款申請書及約定條款、帳單等件為證。被告未到
    庭陳述，亦未提出書狀作何答辯，是自堪信原告之主張為真
    實。
二、按消費借貸之借用人應於約定期限內，返還與借用物種類、
    品質、數量相同之物，民法第478條前段定有明文；再按遲
    延之債務，以支付金錢為標的者，債權人得請求依法定利率
    計算之遲延利息。但約定利率較高者，仍從其約定利率。本
    件被告與原告訂立信用卡契約記帳消費，又向原告借款，均
    未依約償還，尚欠如主文第一項所示金額未還，參照前開說
    明，原告依信用卡契約及消費借貸法律關係，請求被告如數
    給付，為有理由，應予准許。
丙、結論：本件原告之訴為有理由，依民事訴訟法第385條第1項
    前段、第78條判決如主文。
中　　華　　民　　國　　96　　年　　8　　月　　27　　日
                  民事第四庭    法　官　洪遠亮
附表：
VISA            正卡    卡號：  0000000000000000
核卡日：        90/06/27        匯通銀行
Master          正卡    卡號：  0000000000000000
核卡日：        92/03/27        國泰銀行
代償信用卡      正卡    卡號：  0000000000000000
核卡日：        94/06/27        國泰世華銀行
信用卡簡易通信貸款正卡  卡號：  0000000000000000
核卡日：        92/05/19        國泰銀行
信用卡簡易通信貸款  正卡  卡號：0000000000000000
核卡日：       93/11/29         國泰世華銀行
以上正本係照原本作成
如對本判決上訴，須於判決送達後20日內向本院提出上訴狀
中　　華　　民　　國　　96　　年　　8 　　月　　27　　日
                       　　　　 書記官　陳莉庭
